臺灣高雄地方法院刑事判決　　　　　　99年度審易字第5109號
公　訴　人　臺灣高雄地方法院檢察署檢察官
被　　　告　凌棕朗
上列被告因竊盜案件，經檢察官提起公訴（99年度偵字第33666
號），嗣本院訊問被告後，因被告就其被訴犯罪事實為有罪之陳
述，經詢問被告及檢察官之意見後，本院裁定依簡式審判程式審
理，並判決如下：
    主  文
凌棕朗犯攜帶兇器竊盜罪，累犯，處有期徒刑拾月。扣案之美工
刀壹支、老虎鉗壹把、鋼筋鐵條貳支，均沒收。
    事  實
一、凌棕朗前因違反毒品危害防制條例案件，於民國97年3 月10
    日經本院97年度訴字第627號判處有期徒刑6月、3 月，合併
    定應執行刑為有期徒刑8 月確定，於97年12月26日縮刑期滿
    執行完畢出監。詎仍不思悔改，復意圖為自己不法之所有，
    於99年10月22日15時30分許，在高雄縣大樹鄉（現改制為高
    雄市大樹區○○○村○○道路「和山簡易自來水廠」旁，持
    客觀上足供兇器使用之美工刀、老虎鉗各1支及鋼筋鐵條2支
    ，竊取高雄縣政府大樹鄉（現改制為高雄市大樹區）公所所
    有之電纜線（約200 公尺）。嗣於得手後欲離去之際，適為
    和山村村民吳炳鐘發現後報警查獲，並當場扣得上開美工刀
    、老虎鉗各1 支及鋼筋鐵條2支、電纜線（約200公尺）。
二、案經高雄縣（現改制為高雄市）政府警察局仁武分局報告臺
    灣高雄地方法院檢察署檢察官偵查起訴。
    理  由
一、本件被告凌棕朗所犯為死刑、無期徒刑、最輕本刑為3 年以
    上有期徒刑以外之罪，其於審判程式中就被訴事實為有罪之
    陳述，經本院告知簡式審判程式之旨，並聽取當事人意見後
    ，認宜進行簡式審判程式，爰依刑事訴訟法第273條之1第1
    項規定，裁定進行簡式審判程式，合先敘明。又簡式審判程
    序之證據調查，依刑事訴訟法第273條之2規定，不受同法第
    159條第1項審判外陳述排除之限制，再被告對於卷內之各項
    證據亦不爭執證據能力（本院卷第69至70頁），故卷內所列
    之各項證據，自得作為證據，先予敘明。
二、前揭事實，業據被告於警偵訊及本院審理中坦承不諱，核與
    證人吳炳鐘、謝國泰於警訊之證述相符，復有高雄縣（現改
    制為高雄市）政府警察局仁武分局扣押筆錄1 份、扣押物品
    目錄表1 紙、贓物認領保管單1 紙、照片7 幀（參警卷第 8
    至18頁）在卷可稽。綜上所述，被告上開任意性之自白既有
    前揭證據可佐，核與事實相符，自得採為論罪科刑之依據，
    是本案事證已臻明確，被告犯行洵堪認定，應予依法論科。
三、新舊法比較：
    被告為上開行為後，刑法第321 條業於100 年1 月26日修正
    公布，並於同年月28日施行。又依刑法第2 條第1 項規定：
    「行為後法律有變更者，適用行為時之法律。但行為後之法
    律有利於行為人者，適用最有利於行為人之法律。」。查修
    正後刑法第321 條規定：「犯竊盜罪而有下列情形之一者，
    處月6 以上、5 年以下有期徒刑，得併科新臺幣10萬元以下
    罰金：一、侵入住宅或有人居住之建築物、船艦或隱匿其內
    而犯之者。二、毀越門扇、牆垣或其他安全設備而犯之者。
    三、攜帶兇器而犯之者。四、結夥三人以上而犯之者。五、
    乘火災、水災或其他災害之際而犯之者。六、在車站、埠頭
    、航空站或其他供水、陸、空公眾運輸之舟、車、航空機內
    而犯之者。前項之未遂犯罰之。」，經比較新舊法之規定，
    新法增加「得併科罰金」之規定外，並刪除原第1 款「於夜
    間」之要件，且就第6 款增加「航空站、其他供水、陸、空
    公眾運輸之舟、車、航空機內」之要件，核均屬加重刑罰或
    擴大加重竊盜構成要件之涵攝範圍，是修正後刑法第321 條
    第1 項之規定並未有利於行為人，而應適用修正前刑法第32
    1 條第1 項之規定，合先敘明。
四、按刑法第321條第1項第3 款之攜帶兇器竊盜罪，係以行為人
    攜帶兇器竊盜為其加重條件，此所謂兇器，其種類並無限制
    ，凡客觀上足對人之生命、身體、安全構成威脅，具有危險
    性之兇器均屬之，且祇須行竊時攜帶此種具有危險性之兇器
    為已足，並不以攜帶之初有行兇之意圖為必要，最高法院79
    年臺上字第5253號著有判例可資參照。本件扣案之美工刀1
    支、老虎鉗1 把、鋼筋鐵條2 支，係屬金屬製品，質地堅硬
    ，客觀上足以對人之生命、身體、安全構成威脅，自屬兇器
    無訛。是核被告所為，係犯修正前刑法第321 條第1 項第3
    款之攜帶兇器竊盜罪。又被告有犯罪事實欄所載之犯罪前科
    及執行情形，有臺灣高等法院被告前案紀錄表1 份在卷可查
    ，其於上開有期徒刑執行完畢後5 年內，故意再犯本件有期
    徒刑以上之罪，為累犯，應依刑法第47條第1 項之規定加重
    其刑。審酌被告四肢健全，竟不思以己力賺取所需，率爾竊
    取他人財物，侵害他人之財產權，所為實屬不該，且前有多
    次竊盜前科，甫於97年12月26日執行完畢出監，有臺灣高等
    法院被告前案紀錄在卷可查，未幾又犯本案，足見其惡習難
    改，所為實不宜輕縱。惟念其犯後已坦承犯行，態度尚可，
    及其犯罪動機、目的、手段及被害人已取回失竊物等一切情
    狀，認檢察官求處被告有期徒刑10月等語，尚屬適當，爰量
    處如主文所示之刑。至扣案之美工刀1 支、老虎鉗1 把、鋼
    筋鐵條2 支，均係被告所有，並供本件犯罪所用，業經被告
    供承在案，應依刑法第38條第1 項第2 款之規定宣告沒收。
據上論斷，應依刑事訴訟法刑事訴訟法第273條之1第1項、第299
條第1 項前段，刑法第2 條第1 項前段，修正前刑法第321 條第
1項 第3 款、第47條第1 項、第38條第1 項第2 款，判決如主文
。
本案經檢察官王清海到庭執行職務。
中    華    民    國   100    年    3     月    31    日
                  刑事第十庭  法  官  張  震
以上正本證明與原本無異。
如不服本判決應於收受送達後十日內向本院提出上訴書狀，並應
敘述具體理由；其未敘述上訴理由者，應於上訴期間屆滿後二十
日內向本院補提理由書（均須按他造當事人之人數附繕本）「切
勿逕送上級法院」。
中    華    民    國   100    年    3     月    31    日
                              書記官  邱家銘
附錄本判決論罪科刑之法條：
中華民國刑法第321條：
犯竊盜罪而有左列情形之一者，處6月以上、5年以下有期徒刑：
一  於夜間侵入住宅或有人居住之建築物、船艦或隱匿其內而犯
    之者。
二  毀越門扇、牆垣或其他安全設備而犯之者。
三  攜帶兇器而犯之者。
四  結夥三人以上而犯之者。
五  乘火災、水災或其他災害之際而犯之者。
六  在車站或埠頭而犯之者。
前項之未遂犯罰之。